【裁判字號】    99,台上,3480
【裁判日期】    990604
【裁判案由】    違反毒品危害防制條例
【裁判全文】
最高法院刑事判決            九十九年度台上字第三四八０號
上  訴  人  甲○○
上列上訴人因違反毒品危害防制條例案件，不服台灣高等法院台
中分院中華民國九十九年四月六日第二審判決（九十九年度上訴
字第五二八號，起訴案號：台灣彰化地方法院檢察署九十八年度
偵字第八六九四號），提起上訴，本院判決如下：
    主  文
上訴駁回。
    理  由
按刑事訴訟法第三百七十七條規定，上訴於第三審法院，非以判
決違背法令為理由，不得為之。是提起第三審上訴，應以原判決
違背法令為理由，係屬法定要件。如果上訴理由書狀並未依據卷
內訴訟資料，具體指摘原判決不適用何種法則或如何適用不當，
或所指摘原判決違背法令情事，顯與法律規定得為第三審上訴理
由之違法情形，不相適合時，均應認其上訴為違背法律上之程式
，予以駁回。本件原判決維持第一審論上訴人甲○○以販賣第二
級毒品罪，共三罪，各處有期徒刑三年十月，併為相關從刑之諭
知，並就主刑部分，定應執行有期徒刑五年二月之判決，駁回上
訴人在第二審之上訴。係依憑上訴人於偵查中、第一審及原審審
理時，對其於原判決附表所示之時、地，先後三次販賣第二級毒
品甲基安非他命予SAYSURIYA SANIT （中文譯名「山尼」，泰國
國籍，下稱「山尼」）之事實，均坦承不諱，核與證人「山尼」
於偵查中結證情節相符，復有外勞居留資料查詢明細內容顯示畫
面一紙附卷可稽，綜上證據資料，而為論斷，已敘述其所憑之證
據及得心證之理由。並說明：證人「山尼」證述其係直接至彰化
縣大村鄉○○○路一一二號上訴人所經營之泰國小吃部，向上訴
人購買甲基安非他命，該證人所述交易方式等細節，相當明確，
且與上訴人自白之內容相符，上訴人亦坦陳其係向他人購得甲基
安非他命後，再轉售與「山尼」賺取差價牟利，前後共獲利約新
台幣（下同）五、六百元等情不諱，上訴人之自白核與事實相符
，堪予採信。至警方據報於民國九十八年四月二十一日下午一時
二十分，持台灣彰化地方法院核發之搜索票，至上開「泰國小吃
部」搜索，查扣甲基安非他命八十九包、大麻一包、包裝袋七十
七個、小包裝紙六十張、電子磅秤二台、現金十萬元……等物，
雖為上訴人所有，並為供其另案販賣第二級毒品所用或供自己施
用毒品所用之物（另存摺一本為上訴人之妻所有），業據上訴人
陳述明確，並有台灣彰化地方法院九十八年度訴字第一三二四號
刑事判決在卷可按（上訴人因販賣第二級毒品甲基安非他命予泰
國籍外勞SUEPSUTHO WIKON 〈中文譯名「偉功」〉三次，經判決
應執行有期徒刑五年），惟並無證據證明與本案有關，故不予宣
告沒收之理由。從形式上觀察，原判決並無違背法令之情形存在
。上訴意旨略稱：原審未依上訴人之聲請傳喚「山尼」調查，難
謂適法。又本件與台灣彰化地方法院九十八年度訴字第一三二四
號案件（下稱：另案）應合併審理，原審未併案處理，且原判決
依據扣案之證物，認定上訴人繼續販賣第二級毒品，亦有違誤等
語。惟查證人「山尼」於偵查中之證言，依法得作為證據，原判
決已說明甚詳（見原判決第二頁），而上訴人於第一審及原審審
理時，對本件犯罪事實均坦白承認，其於第一審審理時亦陳明對
證人「山尼」於偵查中之證言「無意見」，「無」證據請求法院
調查；嗣上訴人於原審詢問其對「山尼」之證言有何意見及有何
證據請求調查時，雖稱：「我在開偵查庭時，檢察官是問我三、
四、五月賣，『其餘無意見』，請鈞院再調查」、「我本來以為
這一件是另案九十八年度訴字第一三二四號……請求鈞院改期」
云云，有審判筆錄可稽（見第一審卷第三十四、三十五、三十六
頁，原審卷第三十、三十一頁），但綜觀上訴人全部供述意旨，
無非是請求原審將本件與另案合併審理，且上訴人亦未依刑事訴
訟法第一百六十三條之一之規定，以書面或言詞表明聲請調查之
證據及其與待證事實之關係，而上訴人請求併案審理部分，原判
決已說明：販賣毒品罪非集合犯，本件與另案所犯並無想像競合
犯關係，且本件起訴時，另案已經辯論終結，無從合併審理之理
由（見原判決第五至七頁），原審未再傳喚證人「山尼」調查，
尚難指為違法。又上開扣案證物，原判決已說明與本案無關（見
原判決第六、八頁），上訴意旨仍執陳詞，對原審審判職權之合
法行使及原判決已明白論述之事項，任意指摘，並為單純之事實
上爭執，難認已符合首揭法定之第三審上訴要件。其上訴違背法
律上之程式，應予駁回。
據上論結，應依刑事訴訟法第三百九十五條前段，判決如主文。
中    華    民    國  九十九  年    六    月    四    日
                      最高法院刑事第三庭
                          審判長法官  林  增  福
                                法官  張  清  埤
                                法官  陳  世  雄
                                法官  何  菁  莪
                                法官  韓  金  秀
本件正本證明與原本無異
                                      書  記  官
中    華    民    國  九十九  年    六    月    四    日
                                                      V

司法院資訊處製作；財團法人民間司法改革基金會備份。
